【裁判字號】    99,上訴,4093
【裁判日期】    991130
【裁判案由】    毒品危害防制條例
【裁判全文】
臺灣高等法院刑事判決                99年度上訴字第4093號
    上訴人
    即被告  陳明宗
上列上訴人因違反毒品危害防制條例案件，不服臺灣士林地方法
院99年度審訴字第677 號，中華民國99年10月21日第一審判決（
起訴案號：臺灣士林地方法院檢察署99年度毒偵字第1518號，嗣
於原審準備程序進行中，被告就被訴事實為有罪之陳述，經原審
告知簡式審判程序意旨，並聽取當事人意見後，原審合議庭裁定
依簡式審判程序進行），提起上訴，本院判決如下：
    主  文
上訴駁回。
    理  由
一、不服地方法院第一審判決上訴，須提出上訴書狀，並敘述具
    體理由，為上訴必備程式；所提書狀未敘述上訴理由，或僅
    曾以言詞陳述上訴理由，應於上訴期間屆滿後20日內補提理
    由書於原審法院。原審法院認逾期未補提上訴理由，應定期
    間先命補正；逾期未補正，為上訴不合法律上程式，應以裁
    定駁回。如已提出上訴理由，但所提非屬具體理由，則由第
    二審法院以上訴不合法律上程式，判決駁回。刑事訴訟法第
    350 條、第362 條與第367 條明文規定。
二、原判決認定被告陳明宗施用第一級、第二級毒品犯行已經被
    告坦白承認。獲案時所採集之尿液經送請檢驗證實呈鴉片類
    、安非他命類陽性反應，犯罪事實明確，審酌被告曾因施用
    毒品案件經觀察勒戒、強制戒治、起訴及判刑，民國98年才
    因施用毒品等案件經法院判處有期徒刑確定執行完畢，又因
    適應不良再犯本案犯行，顯見定力不足，易受外界影響；尚
    知坦承犯行，態度良好，參酌施用毒品屬於自戕行為未對社
    會造成重大實質危害暨被告品性、生活狀況及智識程度等一
    切情狀，就所違犯毒品危害防制條例第10條第1 項、第2項
    施用第一級、第二級毒品罪，均累犯，各處有期徒刑10月、
    4 月，定應執行刑有期徒刑1 年，扣案第一級毒品海洛因1
    包（淨重0.2 公克）沒收銷燬。經核認事用法並無違法、失
    當。
三、被告上訴意旨略以：「被告已自動接受美沙冬替代療法，顯
    見被告確有戒毒決心。家中尚有母親、女兒需被告照料，請
    求將被告施用第一級毒品罪改判6 月有期徒刑。」云云。
    經查：
（一）被告前因施用毒品案件曾經觀察、勒戒與強制戒治，並再
      犯多件施用第一級、第二級毒品罪行，其中施用第一級毒
      品犯行，曾經台灣士林地方法院92年度訴字第102 號、本
      院95年度上訴字第3867號、96年度上訴字第1608號及97年
      度上訴字第3832號，分別判處有期徒刑1 年8 月、1 年2
      月、7 月與9 月，有本院被告前案紀錄表可憑，足證戒治
      並不具成效。本案犯行均構成累犯，具有法定加重事由，
      原審僅分別量處有期徒刑10月、4 月，定應執行刑有期徒
      刑1 年，處刑適當，並無量刑過重。
（二）被告泛言「已自行前往公立醫院施以美沙冬替代療法」等
      語，並未具體指述原判決有何不當、違法，也無任何證據
      資料，以供審酌。
（三）被告陳稱須照顧母親、女兒等情，與被告之犯行或量刑審
      酌並無關聯。
四、上訴理由不足以認原判決有何不當或違法。被告上訴不合法
    ，應予駁回，並不經言詞辯論為之。依刑事訴訟法第367 條
    前段、第372 條，判決如主文。
中    華    民    國    99    年    11    月    30    日
                  刑事第六庭審判長法  官  邱同印
                                  法  官  吳淑惠
                                  法  官  郭豫珍
以上正本證明與原本無異。
如不服本判決，應於收受送達後10日內向本院提出上訴書狀，其
未敘述上訴之理由者並得於提起上訴後10日內向本院補提理由書
（均須按他造當事人之人數附繕本）「切勿逕送上級法院」。
                                  書記官  陳采薇
中    華    民    國    99    年    12    月    1     日

司法院資訊處製作；財團法人民間司法改革基金會備份。
